【裁判字號】    97,交聲,1623
【裁判日期】    980324
【裁判案由】    違反道路交通管理處罰條例聲明異議
【裁判全文】
臺灣桃園地方法院交通事件裁定        97年度交聲字第1623號
                                    97年度交聲字第1625號
原處分機關  交通部公路總局新竹區監理所中壢監理站
異  議  人
即受處分人  甲○○
上列異議人即受處分人因違反道路交通管理處罰條例案件，對於
交通部公路總局新竹區監理所中壢監理站民國97年9 月24日壢監
裁字第裁53-L00000000號、壢監裁字第裁53-L00000000號違反道
路交通管理事件裁決書所為處分聲明異議，本院裁定如下：
    主  文
原處分機關民國97年9 月24日壢監裁字第裁53-L00000000號違反
道路交通管理事件裁決書所為處分撤銷。
甲○○汽車駕駛人，在設有禁止停車標線之處所停車，處罰鍰新
臺幣壹仟貳佰元。
其餘異議駁回。
    理  由
一、按黃實線設於路側者，用以禁止停車；紅實線設於路側，用
    以禁止臨時停車；汽車駕駛人，在設有禁止停車標誌、標線
    之處所停車者者，處新臺幣（下同）600 元以上1,200 元以
    下罰鍰。道路交通標誌標線號誌設置規則第149 條第1 款第
    4 目、第5 目、道路交通管理處罰條例第56條第1 項第4 款
    分別定有明文。
二、原處分意旨略以：異議人即受處分人甲○○分別於民國96年
    11月10日上午11時12分、96年11月22日上午10時15分，將其
    所有之車牌號碼277-BSH 號重型機車，違規停放在嘉義縣民
    雄鄉中正大學前禁止臨時停車之處所，以及設有禁止停車標
    線之處所，經嘉義縣警察局交通警察隊警員填製嘉縣警交字
    第L00000000 號、嘉縣警交字第L00000000 號舉發違反道路
    交通管理事件通知單並附採證照片逕行舉發，限於96年12月
    22日、96年12月30日前繳納罰鍰。嗣受處分人遲至97年8 月
    14日始到案陳述意見，已逾越應到案期限60日以上，原處分
    機關即交通部公路總局新竹區監理所中壢監理站乃於97年 9
    月24日依道路交通管理處罰條例第56條第1 項第1 款、第 4
    款、違反道路交通管理事件統一裁罰基準表之規定，各裁處
    異議人罰鍰1,200 元在案。
三、聲明異議意旨略以：異議人未曾收受本件違規通知單或郵局
    之掛號通知單，並經郵局開立未領取郵件之證明，是主管機
    關未將該罰單合法送達，致伊需多繳納1,200 元之罰緩，未
    免失之公平，為此爰依法聲明異議，請求撤銷原處分等語。
四、經查：
(一)、異議人即受處分人甲○○並不否認其所有之車號277-BSH 號
    重型機車，分別有於前揭時地，違規停放在設有禁止停車標
    線之處所之情事，復有嘉義縣警察局96年11月22日嘉縣警交
    字第L00000000 號、96年12月30日嘉縣警交字第 L00000000
    號舉發違反道路交通管理事件通知單2 紙及嘉義縣警察局97
    年12月30日嘉縣警交字第0970053001號函檢附之採證照片 2
    張附卷足憑，是異議人確有上揭所述之違規行為，洵堪認定
    。
(二)、按違反道路交通管理事件統一裁罰基準及處理細則第5 條規
    定，處理違反道路交通管理事件，有關文書送達之程序，依
    行政程序法之規定。又按「送達，於應受送達人之住居所、
    事務所或營業所為之；但在行政機關辦公處所或他處會晤應
    受送達人時，得於會晤處所為之。」、「於應送達處所不獲
    會晤應受送達人時，得將文書付與有辨別事理能力之同居人
    、受僱人或應送達處所之接收郵件人員。」、「送達，不能
    依前2 條規定為之者，得將文書寄存送達地之地方自治或警
    察機關，並作送達通知書兩份，一份黏貼於應受送達人住居
    所、事務所、營業所或其就業處所門首，另一份交由鄰居轉
    交或置於該送達處所信箱或其他適當位置，以為送達。」、
    「前項情形，由郵政機關為送達者，得將文書寄存於送達地
    之郵政機關。」，行政程序法第72條第1 項、第73條第1 項
    、第74條第1 項、第2 項分別定有明文。準此，行政程序法
    第74條第1 項規定之寄存送達，因未準用民事訴訟法第 138
    條第2 項規定，自應於寄存送達當日即生送達之效力。查異
    議人之戶籍地址於90年11月7 日即遷入於桃園縣中壢市○○
    路○ 段67巷79弄10之1 號1 樓，此有異議人之個人基本資料
    查詢結果1 紙附卷可佐。則嘉義縣警察局交通隊將上開2 件
    舉發通知單交由郵務機關送達至異議人之前揭戶籍地址，因
    不獲會晤其本人，亦不能將該2 件舉發通知單交付予其有辨
    別能力之同居人或受僱人，乃分別於96年12月5 日、96年12
    月7 日將該2 件舉發通知單寄存於該地之郵政機關即中壢郵
    局頂壢支局，並已於96年12月5 日、96年12月7 日分別作 2
    份送達通知書，其中1 份黏貼於異議人戶籍地址之門首，另
    1 份置於異議人戶籍地址之信箱或其他適當位置，以為送達
    ，有嘉義縣警察局交通隊之送達證書2 紙附卷可稽。依前揭
    說明，上開2 件舉發通知單業經寄存送達程序於96年12月 5
    日、96年12月7 日合法送達，即已生法律上送達之效力，至
    於異議人或因未居住在戶籍地址而未實際收領送達之文書，
    不影響本件舉發通知單已合法送達之效力，蓋上開行政程序
    法所定之寄存送達程式，本即不以受送達人確實閱覽送達文
    書內容為必要，僅需符合上開法定程式，即屬合法，是屬法
    律賦予效力之送達方式。
五、綜上所述，異議人有於96年11月10日上午11時12分，將其所
    有車牌號碼277-BSH 號重型機車，停放在嘉義縣中正大學前
    設有禁止停車標線處所之違規行為，堪以認定，惟原處分機
    關認係在禁止臨時停車處所，而依道路交通管理處罰條例第
    56條第1 項第1 款規定，裁處異議人罰鍰1,200 元，則有未
    恰，異議人以上揭情詞聲明異議雖無理由，然原處分既有前
    述不當，自應由本院將原處分撤銷，並以異議人確有於上揭
    時地在設有禁止停車標線之處所停車之違規行為，且逾越應
    到案期限達60日以上，依前揭道路交通管理處罰條例第56條
    第1 項第4 款，及違反道路交通管理事件統一裁罰基準表規
    定，裁處異議人罰鍰1,200 元，以資適法。另異議人亦有於
    96年11月22日上午10時15分，將其所有車牌號碼277-BSH 號
    重型機車，停放在嘉義縣中正大學前設有禁止停車標線處所
    之違規行為，且舉發通知單業於受處分人行為後3 個月內合
    法送達，受處分人並逾越應到案期限60日以上，原處分機關
    因而依道路交通管理處罰條例第56條第1 項第4 款、違反道
    路交通管理事件統一裁罰基準表之規定裁處異議人罰鍰
    1,200 元，經核於法並無不合，異議人之異議，為無理由，
    應予駁回。
六、據上論斷，應依道路交通管理處罰條例第87條第2 項、道路
    交通案件處理辦法第20條前段、第19條，裁定如主文。
中    華    民    國    98    年     3    月    24    日
                        交通法庭  法  官  劉淑玲
以上正本證明與原本無異。
如不服本裁定，應於裁定送達後5 日內向本院提出抗告狀。
                                  書記官  黃惠鈴
中    華    民    國    98    年    3     月    24    日


司法院資訊處製作；財團法人民間司法改革基金會備份。
